# 求助陈版主：上市主体的控股东的收入确认是否纳入上市审查范围

提问人：chenq0811 时间：2022-08-31 14:27:05
陈版主，基于上市规划，甲公司联合第三方一起新设A公司作为上市主体。甲公司是A公司的控股股东，甲公司将其发展较好的业务转移到A公司。A公司在上市审查时是否会关注甲公司的收入确认相关事项？如果会关注，是只关注A公司报告期期间吗？A公司成立前甲公司的收入确认相关事项会关注吗？

回答人：chenyiwei
建议根据具体情况判断，尤其是考虑：该母公司与拟上市公司业务是否属于同行业、是否遵循相同的收入确认政策、是否使用相同或类似的IT系统和管理流程等。即，母公司在这方面的问题是否会对拟上市公司也产生影响。